【裁判字號】    97,上易,1095
【裁判日期】    970812
【裁判案由】    竊盜
【裁判全文】
臺灣高等法院臺中分院刑事判決        97年度上易字第1095號
上  訴  人
即  被  告  丙○○
上列上訴人因竊盜案件，不服臺灣彰化地方法院97年度易字第56
8號中華民國97年4月29日第一審判決（起訴案號：臺灣彰化地方
法院檢察署97年度偵字第2542號），提起上訴，本院判決如下：
    主  文
上訴駁回。
    事  實
一、丙○○前因竊盜案件，經臺灣彰化地方法院以95年度易字第
    636號判決判處有期徒刑7月，嗣經本院駁回上訴確定，復經
    減刑減為有期徒刑3月15日，於民國96年7月24日執行完畢出
    監。詎仍不知悔改，猶意圖為自己不法之所有，攜帶手套、
    手電筒及鑰匙1串為作案工具，於97年3月15日16時許，行經
    乙○○之彰化縣和美鎮○○路 143號住處前，見該處大門未
    上鎖，認有機可趁，即穿戴棉質手套及攜帶手電筒侵入前述
    住宅（無故侵入住宅部分，未據告訴），竊得新台幣 2,600
    元現金、裝飾項鍊1條、玉墜子1個、金牌1面及領帶夾1個等
    物；另意圖為自己不法之所有，經由上開143號住處2樓後方
    陽台翻牆潛入隔壁即彰化縣和美鎮○○路 141號甲○○住處
    （無故侵入住宅部分，未據告訴），再開啟陽台紗門入內，
    竊得美金 145元、鑽石項鍊墜子1個及紀念金幣1枚等物，嗣
    經甲○○察覺有異，報警處理，經警在彰化縣和美鎮○○路
    117巷2號前逮獲丙○○，並扣得新臺幣現金 2,600元、裝飾
    項鍊1條、玉墜子1個、金牌1面、領帶夾1個、美金 145元、
    鑽石項鍊墜子1個、紀念金幣1枚（前開物品分經乙○○、甲○○領回），及丙○○所有供行竊上開財物所用之棉質手套
    1雙、鑰匙1串及手電筒1個等物。
二、案經彰化縣警察局和美彰化分局報請台灣彰化地方法院檢察
    署檢察官偵查起訴。
    理  由
一、上揭事實，業據被告丙○○迭於警詢、偵查及原審審理時坦
    承不諱，核與證人即被害人乙○○、甲○○於警詢及偵查時
    證述內容相符，復有被害人乙○○、甲○○出具之贓物認領
    保管單，及現場照片15紙附卷可參，並有手套1副、手電筒1
    支、鑰匙 1串扣案可佐。雖被告於上訴第二審之上訴理由狀
    中答辯以：本案於彰化縣和美鎮○○路 143號與隔壁忠誠路
    141 號間並無牆垣隔離，僅為低矮之界標圍繞，單純為界標
    作用而無防盜之安全設備功能，自無法與刑法第321條第1項
    第2款「牆垣」防盜安全設備相提並論；至於2樓陽台護牆依
    社會通常觀念，係防止人員墬落而設，並非防盜安全設備，
    是被告雖有自忠誠路143號2樓後方陽台潛入隔壁和美鎮○○
    路 141號續為竊取財物，然此並非逾越牆垣云云。然查，本
    案設置於和美鎮○○路143號2樓後方陽台與141號2樓後方陽
    台間之磚牆設施，並非設置於陽台週邊外緣，顯非為防範人
    員墬落而設；且該段磚牆高度達90公分至 1公尺高（此業據
    證人甲○○於本院審理時到庭結證明確），上方復密集擺置
    盆栽，總高度幾近一般人之高度，有現場相片附原審卷第32
    頁可考；依其設置目的顯非僅單純為界標作用，而係具有防
    範外人逾越侵入之防盜功能甚明。是被告上開之所辯純屬事
    後飾卸之詞，不足採信。本件事證明確，被告犯行洵堪認定
    。
二、核被告前揭侵入和美鎮○○路 143號，與逾越牆垣潛入和美
    鎮○○路141號內竊取他人財物所為，分別係犯刑法第320條
    第1項竊盜罪及同法第321條第1項第2款踰越牆垣竊盜罪。其
    所犯上開 2罪間，犯意各別，行為互殊，應分論併罰之。被
    告有如事實欄所載之犯罪科刑而經執行完畢情形，有臺灣高
    等法院被告前案紀錄表在卷可按，其受有期徒刑之執行完畢
    後， 5年以內故意再犯本件有期徒刑以上之各罪，均為累犯
    ，皆應依刑法第47條第 1項之規定加重其刑。原審以本案事
    證明確，並審酌被告素行不佳，前已有多次竊盜案件經法院
    判處罪刑，仍不悔改，再行竊盜 2次，另衡以被告以棉質手
    套、手電筒、鑰匙為工具，用以竊取他人財物，顯有預謀，
    於原審審理時雖坦承犯行，惟未見真誠悔悟之意等一切情狀
    ，分別量處如原審判決主文所示之刑，並定其應執行之刑。
    復以扣案之棉質手套1副、手電筒1支係供犯本案竊盜罪所用
    之物，鑰匙 1串係供犯本件竊盜罪預備之物，均為被告所有
    ，業據被告於偵查中供稱明確，而依刑法第38條第1項第2款
    併予宣告沒收。經核其認事用法，並無違誤，量刑亦屬妥適
    ，被告提起上訴辯以前揭情詞而否認加重竊盜犯行，並未提
    出有利之事證而無可採，已如前所論述，其上訴為無理由，
    應予駁回。
三、被告經合法傳喚，無正當理由而未到庭，爰不待其陳述逕行
    判決。
據上論斷，應依刑事訴訟法第371條、第368條，判決如主文。
本案經檢察官丁○○到庭執行職務。
中    華    民    國     97    年    8    月    12    日
            刑事第一庭  審判長法  官  陳  紀  綱
                              法  官  姚  勳  昌
                              法  官  張  智  雄
上列正本證明與原本無異。
不得上訴。
                              書記官  謝  雅  惠
中    華    民    國     97    年    8    月    12    日
附錄論罪科刑法條：
中華民國刑法第320條
（普通竊盜罪、竊佔罪）
意圖為自己或第三人不法之所有，而竊取他人之動產者，為竊盜
罪，處 5 年以下有期徒刑、拘役或 5 百元以下罰金。
意圖為自己或第三人不法之利益，而竊佔他人之不動產者，依前
項之規定處斷。
前二項之未遂犯罰之。
中華民國刑法第321條
（加重竊盜罪）
犯竊盜罪而有左列情形之一者，處六月以上、五年以下有期徒刑
：
一、於夜間侵入住宅或有人居住之建築物、船艦或隱匿其內而犯
    之者。
二、毀越門扇、牆垣或其他安全設備而犯之者。
三、攜帶兇器而犯之者。
四、結夥三人以上而犯之者。
五、乘火災、水災或其他災害之際而犯之者。
六、在車站或埠頭而犯之者。
    前項之未遂犯罰之。


司法院資訊處製作；財團法人民間司法改革基金會備份。
